hu: Íjászati stílus: 3D íjászat; Íjvadászat; Összetett cél; Olimpiai reflex; Rekreációs; Hagyományos; Egyéb
nl: Boogschietstijl: 3D boogschieten; Boogjacht; Samengesteld doel; Olympische recurve; Recreatief; Traditioneel; Andere
vi: Phong cách bắn cung: Bắn cung 3D; Săn thú bằng cung tên; Mục tiêu tổng hợp; Cung cong Olympic; Tiêu khiển; Truyền thống; Khác
sl-SI: Lokostrelski slog: 3D lokostrelstvo; Lov z lokom; Sestavljena tarča; Olimpijsko; Rekreativno; Tradicionalno; Drug
fr: Style de tir à l’arc: Tir à l’arc 3D; Chasse à l’arc; Cible composée; Arc classique olympique; Récréatif; Traditionnel; Autre
hr-HR: Vrsta streličarstva: 3D streličarstvo; Lov lukom i strijelom; Metno streličarstvo; Olimpijski zakrivljeni luk; Rekreativno; Tradicionalno; Ostalo
bg-BG: Стил стрелба с лък: 3D стрелба с лък; Лов с лък; Сложна цел; Олимпийски мерник; Отдих; Традиционен; Други
en: Archery style: 3D archery; Bowhunting; Compound target; Olympic recurve; Recreational; Traditional; Other
cs: Styl lukostřelby: 3D lukostřelba; Lov s lukem; Složený cíl; Olympijský luk; Rekreační; Tradiční; Jiné
da: Bueskydningsstil: 3D-bueskydning; Buejagt; Sammensat mål; Olympisk recurve; Rekreativ; Traditionel; Andet
tr: Okçuluk Stili: 3D okçuluk; Yay avcılığı; Bileşik hedef; Olimpik yay; Eğlence amaçlı; Geleneksel; Diğer
pl: Styl łuczniczy: Łucznictwo 3D; Polowanie z łukiem; Cel złożony; Łuk klasyczny olimpijski; Rekreacyjne; Tradycyjny; Inne
ro-RO: Stil de tir cu arcul: Tir cu arcul 3D; Vânătoare cu arcul; Țintă compusă; Arc recurve olimpic; Recreativ; Tradițional; Altele
ja: アーチェリースタイル: 3Dアーチェリー; ボウハンティング; コンパウンドターゲット; オリンピック・リカーブ; レクリエーション; 従来の; その他
pt-BR: Estilo de tiro com arco: Tiro com arco 3D; Caça com arco; Alvo composto; Arco recurvo; Recreativo; Tradicional; Outro
zh-CN: 射箭器具款式: 3D 射箭; 弓箭狩猎; 复合靶; 奥运反曲弓; 娱乐; 传统; 其他
ru: Тип стрельбы из лука: 3D стрельба из лука; Охота с луком; Составная цель; Олимпийский рекурсивный; Рекреационный; Традиционный; Другой
th: สไตล์การยิงธนู: การยิงธนู 3 มิติ; การล่าด้วยธนู; แบบยิงเป้าโดยเฉพาะ; รีเคิร์ฟโอลิมปิก; เพื่อนันทนาการ; แบบดั้งเดิม; อื่นๆ
zh-TW: 射箭樣式: 3D 射箭; 弓箭狩獵; 複合靶材; 奧運反曲弓; 業餘的; 傳統的; 其他
fi: Jousiammuntatyyli: 3D-jousiammunta; Jousimetsästys; Yhdistelmäkohde; Olympiajousi; Vapaa-ajan; Perinteinen; Muu
sv: Bågskytte stil: 3D-bågskytte; Bågjakt; Sammansatt mål; OS i bågskytte; Nöjesanvändning; Traditionellt; Övrigt
es: Estilo de tiro con arco: Tiro con arco 3D; Caza con arco; Blanco compuesto; Arco recurvo olímpico; Recreativo; Tradicional; Otros
nb: Bueskytingstil: 3D-bueskyting; Buejakt; Sammensatt mål; Olympisk rekurvbue; Rekreasjon; Tradisjonell; Annet
pt-PT: Estilo de tiro com arco: Arco e flecha 3D; Caça com arco; Alvo composto; Arco recurvo; Recreativo; Tradicional; Outro
lt-LT: Lankininkystės stilius: 3D šaudymas iš lanko; Medžioklė lankais; Skriemulinis lankas; Olimpinis lenktas; Pramoginis; Tradicinis; Kita
el: Στυλ τοξοβολίας: Τρισδιάστατη τοξοβολία; Κυνήγι με τόξο; Σύνθετος στόχος; Αντίκυρτο ολυμπιακό τόξο; Ψυχαγωγική; Παραδοσιακή; Άλλο
de: Bogenschießen-Stil: 3D-Bogenschießen; Bogenjagd; Komposit-Zielschießen; Olympischer Recurve; Freizeit; Traditionell; Sonstiges
sk-SK: Štýl lukostreľby: 3D lukostreľba; Lov lukom; Zložený terč; Olympijský luk; Rekreačný; Tradičný; Iné
ko: 양궁 스타일: 3D 양궁; 활사냥; 컴파운드 표적; 올림픽 리커브; 레크리에이션; 전통; 기타
it: Stile di tiro con l'arco: Tiro con l'arco 3D; Caccia con l'arco; Composti bersaglio; Arco olimpico; Ricreativo; Tradizionale; Altro